臺灣高等法院民事判決　　　　　　　　92年度上易字第1285號
上　訴　人
即被上訴人　乙○○
訴訟代理人　劉美惠
被上訴人
即上訴人　　甲○○
訴訟代理人　劉邦川律師
複代理人　　康文毅律師
上列當事人間請求返還預付款事件，上訴人對於中華民國92年11
月5 日臺灣板橋地方法院91年度訴字第2371號第一審判決提起上
訴，本院於93年12月28日言詞辯論終結，判決如下：
    主      文
原判決關於命上訴人甲○○給付部分，及該部分假執行之聲請，
暨命上訴人甲○○負擔訴訟費用之裁判均廢棄。
右廢棄部分，被上訴人乙○○在第一審之訴及假執行之聲請均駁
回。
上訴人乙○○之上訴駁回。
第一審關於命上訴人甲○○負擔訴訟費用部分，及第二審訴訟費
用關於上訴人甲○○上訴部分，由被上訴人乙○○負擔。
第二審訴訟費用關於上訴人乙○○上訴部分，由上訴人乙○○負
擔。
    事      實
甲、上訴人即被上訴人乙○○方面：
壹、聲明：
一、上訴聲明：
（一）原判決關於駁回上訴人之訴部分及命上訴人負擔訴訟費用
      部分廢棄。
（二）廢棄部分，被上訴人應再給付上訴人新台幣（下同）五十
      九萬七千七百五十二元及自起訴狀繕本送達翌日起至清償
      日止，按年息百分之五計算之利息。
二、答辯聲明：上訴駁回。
貳、陳述：除與原判決記載相同者，茲予引用外，補稱略以：
一、被上訴人甲○○應再給付上訴人乙○○五十九萬七千七百五
    十二元：
（一）本件台灣省土本技師工會所為鑑定並非甲○○所委託，且
      鑑定費用是由乙○○支付，縱甲○○不爭執該鑑定報告，
      仍不能認其已就其受委任處理事務已盡明確報告顛末之義
      務。原審認乙○○應給付工程款金額之一成即四十四萬一
      千七百五十二元，作為監工委任報酬，顯無理由。況甲○
      ○於原審並未主張一成報酬之抗辯，原審法官主動代甲○
      ○提出此一抗辯，並為乙○○不利之認定，實有違其客觀
      公正之立場。
（二）甲○○始終無法提出單據來進行結算，除了請求公正機構
      來鑑定，實際上也無法得知工程費用之多寡，乙○○因而
      多出之鑑定費用，與甲○○債務不履行實有相當因果關係
      ，乙○○應得請求甲○○返還鑑定費用十五萬六千元。
二、乙○○於數次支付的工程款，均係預付款的性質，而不是驗
    收後付款。付款雖是依甲○○所請按進度支付，但雙方並未
    因此而有工程的驗收、結算，不能據此即認於付款的同時均
    對前階段的工程業已結算完畢。甲○○主張每一次付款時，
    均有驗收、結算，其應就此有利於己之事實負舉證之責。
    本件系爭兩件工程，第一件工程實際完工日期約為九十年三
    月至五月，第二件工程日期為九十年六月至八月，在第一件
    工程進行中，甲○○再仲介上訴人購買第二件工程之房屋，
    並約定由甲○○施作該屋之裝潢工程，加上甲○○表示第一
    件工程的鐵窗部分尚需修繕，為節省費用，乙○○始同意兩
    件工程均完工後一併結算，甲○○稱其係先行墊款，顯與事
    實不相符。
三、本件兩造既已約定裝潢工程上訴人應支付的款項為實報實
    銷之工程款及工程款之一成。被上訴人所得向上訴人請求
    支付的款項即為工程款以及結算後工程款總額一成的報酬為
    限。兩造間並無甲○○仍得請求「管理費」或由乙○○負擔
    營業稅的特別約定，民法承攬及委任的相關規定，也無甲○
    ○得為此一項目請求之規定，另外加值型及非加值型營業稅
    法第二條更明文規定納稅義務人為勞務之營業人。至於台灣
    省土木技師工會所稱鑑價金額不包含承作商之管理、利潤及
    稅捐等費用云云，僅係一補充說明，指在當事人間有約定或
    法律有明文規定的情形下，其鑑定之工程金額尚可能要加上
    管理、利潤及稅捐等費用。並非本件上訴人有給付管理費、
    營業稅之義務。
參、證據：援用原審之立證方法。
乙、上訴人即被上訴人甲○○方面：
壹、聲明：
一、上訴聲明：
（一）原判決不利上訴人部分廢棄。
（二）廢棄部分，被上訴人在第一審之訴及假執行之聲請均駁回
      。
二、答辯聲明：上訴駁回。
貳、陳述：除與原判決記載相同者，茲予引用外，補稱略以：
一、承攬契約於承攬人依約完成工作時，即得請求定作人給付報
    酬：
１、兩造係約定由上訴人為乙○○完成其所有公寓之出租套房之
    改建與裝潢工程，其契約之目的乃在於一定工作之完成，是
    系爭出租套房改建裝潢契約之法律性質，當屬承攬之性質。
    本件系爭前後二出租套房改建裝潢工程，甲○○業已依約完
    成工作，並與乙○○施工期間就系爭工程分階段完成估驗據
    以結算工程款完訖在案，依民法第五百零五條之規定，甲○
    ○受領乙○○給付之系爭工程款，自屬依法有據。
２、本件甲○○承攬之出租套房改建裝潢工程，均係在乙○○所
    有之房屋內施作，對於施工情形，衡之常理，應無隱瞞之可
    能；況乙○○於每次付款前後，均可即時查核工程施工進度
    ，苟甲○○確有浮報情事，乙○○應可於分段估驗時，即拒
    絕付款或扣留尾款，然乙○○對甲○○於每一工程階段之請
    款，均如數支付，依日常生活之經驗與工程慣例，已堪認定
    甲○○於請款之時，確已提出工程支出單據供乙○○審核。
３、又系爭門牌為「三重市○○街一一二巷七號五樓」建物出租
    套房改建裝潢工程，其施工期間乃是自九十年三月十二日起
    迄同年四月二十八日止，另棟門牌為「三重市○○路○段一
    八六號二樓」建物出租套房改建裝潢工程，其施工期間則是
    自九十年六月二十三日起，自第一件工程完工日起迄第二件
    工程開工日止，相隔有五十六天之久。而乙○○係於九十年
    六月下旬購入系爭「重新路四段一八六號二樓」建物，則甲
    ○○進行第一件工程時，斷無可能預見會有第二件工程之裝
    潢，準此甲○○豈有預先同意俟該二件工程均完工後，再一
    併進行結算之道理，乙○○所辯誠與經驗法則有悖。又第一
    件工程完工後，乙○○旋即遷入自住，並將另外四間營業出
    租套房悉予出租，足見系爭工程確已經驗收、結算，否則亦
    不會在系爭工程完工後，另外尚有（完工後的）清潔費、加
    裝遮雨棚、修改公共樓梯間照明設備等零星款項之支付，以
    及家電差額退款等項目之支付及收付。
二、甲○○承攬系爭改建裝潢工程之直接成本縱認即為台灣省土
    木技師工會所鑑價之四百四十一萬七千五百十七元，然上開
    鑑價金額尚不包含承作商之管理、利潤及稅捐等費用。系爭
    工程之契約總價，除上開四百四十一萬七千五百十七元之「
    直接成本」外，尚須加上百分之十之承商利潤與百分之八至
    十五不等之管理費。而該百分之八至十五不等之管理費，核
    其性質乃屬承商為辦理承攬工程所支出之「間接成本」，並
    非承商之利潤。另承攬人雖為納稅義務人，然稅金亦屬工程
    承攬之成本支出，依交易慣例應由承攬人向定作人收取為常
    態。上訴人就系爭營業稅祇是代收代付而已。退萬步言，上
    訴人確已因被上訴人之挾怨檢舉，業經台北縣稅捐稽徵處核
    定應補繳稅金二十一萬五千四百七十六元，並另罰鍰四十三
    萬零九百元，均已繳納完訖，是系爭工程之契約總價應係五
    百五十二萬一千八百九十六元（或五百五十一萬六千四百九
    十六元），方屬的論。
參、證據：除援用原審之立證方法外，補提台灣板橋地方法院檢
    察署九十一年偵字第六三五三號及同年度偵續字第三五○號
    不起訴處分書影本、台北縣政府稅捐稽徵處處分書、營業稅
    核定稅額繳款書、違章案件罰緩繳款書影本、
    慶章著租稅法節本等為證。
    理      由
一、上訴人乙○○起訴主張：被上訴人甲○○於九十年三月間至
    同年八月間承作乙○○所有坐落台北縣三重市○○街一一二
    巷七號五樓及台北縣三重市○○路○段一八六號二樓房屋（
    下稱系爭二間房屋）之裝璜工程，兩造口頭約定所有工程款
    實報實銷，並以工程款一成作為甲○○之酬勞及監工費用，
    乙○○應預付工程款交由甲○○支付相關費用。嗣乙○○自
    九十年三月十五日起至同年八月間，先後給付甲○○共五百
    二十八萬五千元。詎系爭二間房屋裝璜完工後，乙○○要求
    甲○○提出所有裝潢施工單據俾進行整理結算，甲○○竟再
    三推拖，僅提出部分家電收據，迄今仍未結算完畢，經乙○
    ○向台灣板橋地方法院檢察署檢察官提出刑事侵占告訴，經
    檢察官函請台灣省土木技師公會鑑定結果，系爭二間房屋整
    修工程、室內裝璜及購置電器產品所需費用合計為四百四十
    一萬七千五百十七元，故甲○○尚應退還八十六萬七千四百
    八十三元，另加計乙○○於偵查案件中支付之鑑定費用十五
    萬六千元，再扣除甲○○已退還之四萬六千六百元，依兩造
    間之約定、民法第一百八十四條第一項前段或委任法律關係
    ，甲○○尚應返還乙○○溢付之工程款九十七萬六千八百八
    十三元。又甲○○依民法第五百四十四條、第二百二十七條
    、第二百三十一條、第二百二十九條之規定，另應返還乙○
    ○鑑定費用十五萬六千元。為此請求上訴人甲○○給付乙○
    ○共九十七萬六千八百八十三元及自起訴狀繕本送達翌日起
    至清償日止，按年息百分之五計算之利息等語。（原審判決
    甲○○應給付乙○○三十三萬六千七百三十一元及自九十一
    年十一月五日起至清償日止，按年息百分之五計算之利息；
    而駁回乙○○其餘之請求。甲○○就其敗訴部分提起上訴；
    乙○○僅就其敗訴其中五十九萬七千七百五十二元暨法定利
    息部分提起上訴）。
二、上訴人甲○○則抗辯如下：
  (一)本件系爭二間房屋裝潢工程之直接成本，縱認係台灣省土
      木技師工會所鑑價之四百四十一萬七千五百十七元，然上
      開鑑價金額並未包含承作商之管理、利潤及稅捐等費用，
      故尚須加計百分之十之利潤、百分之八至十五不等之管理
      費及百分之五之稅捐。因承攬人雖為納稅義務人，然稅金
      亦屬工程承攬之成本支出，依交易慣例應由承攬人向定作
      人收取後支付。退萬步言之，上訴人甲○○確已因被上訴
      人乙○○之挾怨檢舉，經台北縣稅捐稽徵處核定應補繳稅
      金二十一萬五千四百七十六元，並另罰鍰四十三萬零九百
      元整，均已繳納完訖，是系爭工程之契約總價應係五百五
      十二萬一千八百九十六元或五百五十一萬六千四百九十六
      元。
  (二)本件系爭二間房屋改建裝潢工程，上訴人均已依約完成工
      作，並與被上訴人於施工期間依工程階段完成估驗據以結
      算工程款完畢，且將所有單據均交付予乙○○，甲○○僅
      收到三百萬元之工程款，並非乙○○所稱之五百二十八萬
      五千元。乙○○提出之錄音內容，不能證明甲○○確實收
      受工程款之數額。縱認甲○○已受領系爭二間房屋全部工
      程款，惟其既已依約完成工作，依法劉秀美自不得請求返
      還。
三、不爭執之事實：
    兩造約定於九十年三月間至同年八月間，由上訴人甲○○承
    攬上訴人乙○○所有系爭二間房屋之裝潢工程（下稱系爭工
    程），所有工程款實報實銷，並以工程款之一成作為甲○○
    之酬勞及監工費用，嗣甲○○先後收受乙○○於九十年三月
    五日轉帳六十萬元、同年四月二日轉帳五十萬元、四月十日
    支票兌現三十五萬元、四月二十日支票二十五萬元、四月二
    十五日支票四十萬元、六月二十六日轉帳九十萬元，共計三
    百萬元工程款。系爭工程業經完工，甲○○並已退還劉美乃
    工程款四萬六千六百元。而系爭工程經台灣省土木技師工會
    鑑定結果，所需之材料費用合計為四百四十一萬七千五百十
    七元，乙○○並支出鑑定費用十五萬六千元等事實，為兩造
    所不爭執，並有建物所有權狀、建物登記謄本、存摺、支票
    等影本附原審卷可稽，自堪信為真實。
四、兩造之爭點及論據：
    上訴人乙○○主張其預付系爭工程款共五百二十八萬五千元
    予甲○○，惟系爭工程完工後，甲○○迄未提出裝潢施工單
    據進行結算，又系爭工程經台灣省土木技師工會鑑定結果，
    所需費用共四百四十一萬七千五百十七元，另加計乙○○所
    支付之鑑定費用十五萬六千元，再扣除甲○○已退還之四萬
    六千六百元，甲○○尚應退還乙○○九十七萬六千八百八十
    三元等語。為上訴人甲○○所否認，並以前揭情詞置辯。是
    本件兩造之爭點為：(一)乙○○有無另交付甲○○二百二十八
    萬五千元工程款？(二)甲○○得請求之工程款及一成之報酬為
    若干元？(三)乙○○得否請求甲○○賠償鑑定費用十五萬六千
    元？茲論述如下：
  (一)關於乙○○有無另交付甲○○二百二十八萬五千元工程款
      之爭點：
    １、按稱承攬者，謂當事人約定，一方為他方完成一定之工
        作，他方俟工作完成，給付報酬之契約；稱委任者，謂
        當事人約定，一方委託他方處理事務，他方允為處理之
        契約；關於勞務給付之契約，不屬於法律所定其他契約
        之種類者，適用關於委任之規定，民法第四百九十條、
        第五百二十八條、第五百二十九條分別定有明文。準此
        可知，承攬契約，重在一定工作之完成；委任契約，則
        受任人僅為委任人處理一定事務，非須完成一定之工作
        ，而委任具有綜括法律所定其他契約類型（如僱傭、承
        攬等）以外之其餘勞務契約之地位，易言之，非屬法律
        所定契約類型之勞務契約，始適用關於委任之規定。
    ２、本件兩造係約定由甲○○完成系爭工程，所有工程款實
        報實銷，並以工程款之一成作為甲○○之酬勞及監工費
        用（下稱系爭契約），已如上述，由此足見兩造約定重
        在裝潢工作之完成，亦即甲○○完成系爭工程後，由乙
        ○○給付報酬，是兩造間之系爭契約應屬承攬契約。而
        甲○○承攬系爭工程後再自行轉交他人承攬施工，其負
        責監工（見原審卷頁30），固為兩造所不爭，惟甲○○
        既向乙○○承攬系爭工程，則監督次承攬人完成工程本
        屬承攬人甲○○依系爭契約應負之義務，尚難認兩造另
        就監工部分成立委任契約。又上訴人乙○○既主張其先
        預付工程款予甲○○以支付相關費用，俟工程完工後，
        甲○○再提出實際施工單據進行結算等語，依此堪認系
        爭工程並非乙○○委由甲○○先行墊付款項施工再以實
        際支出費用之單據請領工程款，則兩造約定所謂工程款
        「實報實銷」，乃指工程款之結算基準以實際施作支出
        之費用為準，尚難認兩造另行約定乙○○委任甲○○報
        告承攬工作之費用支出，且甲○○未報告即不得領取監
        工酬勞之情形。則上訴人乙○○主張兩造間之系爭契約
        係兼具委任之性質云云，尚不足採。
    ３、甲○○已收受乙○○九十年三月五日轉帳六十萬元、同
        年四月二日轉帳五十萬元、四月十日支票兌現三十五萬
        元、四月二十日支票二十五萬元、四月二十五日支票四
        十萬元、六月二十六日轉帳九十萬元，前後六次，共計
        三百萬元工程款，為兩造所不爭執，已如上述。至上訴
        人乙○○主張除上述款項外，其復於九十年七月十二日
        交付現金七十四萬元、七月二十三日交付現金一百四十
        二萬七千元予甲○○，且甲○○於施工期間九十年七月
        底零星索取十一萬八千元（包括電燈清潔費二萬五千元
        、冰箱費六萬四千元、遮雨費二萬九千元）乙節，則為
        甲○○所否認。惟查，甲○○於原審自陳：「我一共收
        到正確的金額沒有辦法計算，因為二個工程都是階段驗
        收，階段點交，所有總金額我沒有辦法跟他核對，我已
        經有把階段完成的單據都交給原告（即乙○○）了，原
        告在九次付款中都是階段完成的」、「附件七之十一萬
        八千元，我有收到但金額我不確定」等語在卷（見原審
        卷頁30、84），則乙○○前述主張先後共計九次階段付
        款等情，尚非無據。參以乙○○提出九十年九月十日之
        錄音帶一捲及譯文一件為證，甲○○自陳「原告（即乙
        ○○）提出之錄音帶譯文，其內之對話並不成立，雖然
        確實有這段對話，但內容不代表我有拿到這些錢」等語
        在卷（見原審卷頁84），足見甲○○不爭執錄音帶及譯
        文之形式真正。觀之該錄音譯文內容：
        劉美惠：你當初六月二十六日向美秀拿九十萬。
        甲○○：嗯。
        劉：台支ㄟ。
        袁：對啊。
        劉：七月十二日領現金七十四萬。
        袁：對。
        劉：七月二十三日領現金一百四十萬零七千元。
        袁：嗯。
        劉：其中包含傢俱六十六萬四千元，工程款四十七萬三
        千元，還有一次給你現金二萬元。
        袁：嗯。
        劉：２Ｂ房子租出去是七萬二，半年嘛，你其中有給她
        （美秀）扣要付冰箱的款項六萬四，所以你退給美秀八
        千。
        袁：嗯。
        劉：她（美秀）嘛有付現金二萬九千元，遮雨蓬的部分
        。
        袁：是啊。我有開一張單給她。
        此有上訴人乙○○提出之錄音帶譯文一件附原審卷可稽
        （見原審卷頁76），而九十年九月十日係農曆七月二十
        三日，並非中秋節過後，故甲○○辯稱因當日係中秋節
        過後，有朋友在家，因此敷衍乙○○訴訟代理人等語，
        即難採信。由此益證上訴人乙○○訴訟代理人當天確曾
        徵詢上訴人甲○○有關七月十二日交付現金七十四萬元
        、七月二十三日交付現金一百四十萬七千元、另交付現
        金二萬元及現金二萬九千元之事，並經上訴人甲○○電
        話確認。而乙○○存摺於九十年七月十二日及同年月二
        十三日亦分別有提領現款七十四萬元及十四萬七千元之
        記錄（見原審卷頁66）。則原審判決認定甲○○確已收
        受現金七十四萬元及一百四十萬七千元、現金二萬元、
        現金二萬九千元，加上上訴人甲○○自認之轉帳及提示
        支票三百萬元，總計上訴人甲○○已收受之工程款共計
        五百十九萬六千元（即三、○○○、○○○元＋七四○
        、○○○元＋一、四○七、○○○元＋二○、○○○元
        ＋二九、○○○元＝五、一九六、○○○元），即非無
        據（乙○○其餘主張之電燈清潔費二萬五千元及冰箱費
        六萬四千元部分，業經原審判決駁回，未據乙○○提起
        上訴而告確定）。況甲○○於原審九十一年十二月十八
        日言詞辯論時已自陳其與乙○○核算出之工程款應為五
        百二十萬元等語明確，其嗣後改稱僅收到三百萬元之工
        程款云云，難認與事實相符，不足採信。
  (二)關於甲○○得請求之承攬報酬之爭點：
    １、兩造間之系爭契約為承攬契約，並未就費用支出及監工
        部分另行成立委任契約，依系爭承攬契約，承攬人甲○
        ○得向定作人乙○○請求給付之報酬項目，包括實報實
        銷之工程款、及以上開工程款一成計算之酬勞及監工費
        用，已如上述。而本件上訴人甲○○迄未提出任何據以
        核算工程費用支出之單據，僅有乙○○提出之家樂福外
        院檢察署檢察官對甲○○提出侵占告訴，經該署檢察官
        囑託臺灣省土木技師公會鑑定結果，認系爭二間房屋之
        整修工程、室內裝璜及購置電器產品所需費用分別為一
        百九十三萬九千零八十六元、二百四十七萬八千四百三
        十一元，共計四百四十一萬七千五百十七元，該金額不
        包含承商之管理、利潤及稅捐等費用，有臺灣省土木技
        師公會鑑定報告一件附於前揭偵查卷可憑（見鑑定報告
        頁10）。兩造對於上開鑑定報告結果及甲○○已實際支
        出工程費用四百四十一萬七千五百十七元之事實，亦協
        議不爭執（見原審卷頁84），由此堪認甲○○已支出之
        工程材料費用為四百四十一萬七千五百十七元。
    ２、本件兩造約定所謂「實報實銷」之工程款，係包括材料
        費加間接成本及稅捐，業據乙○○訴訟代理人劉美惠陳
        明在卷（見本院93年12月28日言詞辯論筆錄）。又經臺
        灣板橋地方法院檢察署檢察官函詢臺灣省土木技師公會
        說明所謂「管理費」內容為何，經該公會函復稱：「二
        、營建類工程除工程費用外，一般均須另外估列管理費
        ，通常以工程總總價之百分之八至十五計算，視工程規
        模大小及施工難易度而略有不同。三、營建工程之管理
        費通常係指施工廠商為辦理本項工程所需之人事、工地
        事務及其它雜支等非工程類支出費用」（見九十一年度
        偵續字第二五○號卷頁40）。則上訴人甲○○主張其得
        請求之實報實銷工程款，除上開工程材料費外，應加計
        管理費及稅捐等語，尚非無據。準此，以上開工程材料
        費為基準，加計百分之八之管理費、百分之五之營業稅
        ，甲○○得向乙○○請求給付「實報實銷之工程款」為
        四百九十九萬一千七百九十四元（0000000 ＋0000000
        ×8 ％＋0000000 ×5 ％＝0000000 ，元以下四捨五入
        ）。
    ３、又甲○○依系爭契約得向乙○○請求給付之報酬項目，
        包括實報實銷之工程款、及以該工程款一成計算之酬勞
        及監工費用，已如上述，則以上開工程款四百九十九萬
        一千七百九十四元之一成計算，核為四十九萬九千一百
        七十九元（499179×10％＝499179，元以下四捨五入）
        。而如上所述，兩造既未就監工及費用支出部分另成立
        委任契約，則乙○○援引民法第五百四十八條為據，主
        張甲○○迄未提出任何整修及裝璜費用之單據，自屬未
        明確報告處理委任事務之顛末，依前開規定，不得請求
        委任報酬云云，尚不足採。綜此，甲○○依系爭契約得
        向乙○○請求之承攬報酬，合計為五百四十九萬零九百
        七十三元（0000000+499179＝0000000）， 已逾乙○○
        於本件主張已預付甲○○之金額，是甲○○所辯兩造就
        系爭工程款已全部結清等語，衡情堪採。則乙○○復請
        求甲○○返還所溢收本件承攬工程之預付款，即屬無據
        。
  (三)關於乙○○得否請求甲○○賠償鑑定費用十五萬六千元之
      爭點：
    １、按債權人對於債務人之債務不履行損害賠償請求權，須
        以有歸責於債務人之事由，債務人違反給付義務，致債
        權人受有損害，而債務人給付義務之違反與損害之間具
        有因果關係，始足當之，債權人並應就其受有損害及與
        給付義務之違反間有因果關係負舉證責任（最高法院九
        十年度臺上字第一九五號判決意旨參照）。
    ２、本件上訴人乙○○係因提出刑事告訴而支出臺灣省土木
        技師公會鑑定費用十五萬六千元，為兩造所不爭執。而
        我國刑事訴訟本採國家付費主義，毋庸當事人自行支出
        鑑定費用，乙○○於前開刑事訴訟程序中，自行支出上
        開鑑定費用，係為說明甲○○有侵占之犯罪行為，以達
        到使甲○○接受刑罰之刑事告訴目的。易言之，縱承攬
        人遲未提出單據結算工程款，一般情形，定作人係循民
        事訴訟程序解決紛爭，不一定必然提出刑事告訴，且提
        出告訴之定作人於刑事訴訟程序一般亦無須自行支出鑑
        定費用，則乙○○主張支出上開刑事鑑定費用與甲○○
        遲未提出單據結算之行為有相當因果關係云云，即不足
        採，且與民法第五百四十四條、第二百二十七條、第二
        百三十一條、第二百二十九條之規定，均有未合。乙○
        ○依上開規定，請求上訴人甲○○賠償鑑定費用十五萬
        六千元，洵屬無據。
五、綜上所述，乙○○主張依兩造之約定、民法委任關係及民法
    第一百八十四條第一項前段之規定，請求甲○○返還溢收之
    預付款；及依民法第五百四十四條、第二百二十七條、第二
    百三十一條、第二百二十九條之規定，請求甲○○賠償鑑定
    費用十五萬六千元，均無理由，不應准許。其假執行之聲請
    ，因訴之駁回而失所依附，應併予駁回。原審命甲○○給付
    乙○○三十三萬六千七百三十一元及法定遲延利息並為假執
    行之宣告，尚有未洽，上訴人甲○○上訴意旨就此部分指摘
    原判決不當，求予廢棄改判，為有理由。至於原審就上訴人
    乙○○請求甲○○返還預付款四十四萬一千七百五十二元及
    賠償鑑定費用十五萬六千元部分，為其敗訴判決並駁回其假
    執行聲請，經核並無違誤，上訴人乙○○上訴意旨就此部分
    仍執陳詞，指摘原判決不當，求予廢棄，為無理由，應駁回
    其上訴。
六、本件事證已明，兩造其餘攻擊防禦方法並所提之證據，核與
    判決結果不生影響，爰不再一一論述，附此敘明。
七、據上論結，本件上訴人乙○○之上訴為無理由，上訴人甲○
    ○之上訴為有理由，依民事訴訟法第四百四十九條第一項、
    第四百五十條、第七十八條，判決如主文。
中　　華　　民　　國　　94　　年　　1 　　月　　11  　日
　　　　　　　　　民事第九庭審判長法　官　吳 景 源
　　　　　　　　　　　　 　　　 　法　官　連 正 義
　　　　　　　　　　　　 　　　　 法　官　鄭 純 惠
正本係照原本作成。
不得上訴。
中　　華　　民　　國　　94　　年　　1 　　月　　12　　日
　　　　　　　　　　 　　　　　　 書記官　張 淑 華
